【裁判字號】    97,消債更,216
【裁判日期】    971224
【裁判案由】    更生事件
【裁判全文】
臺灣屏東地方法院民事裁定           97年度消債更字第216號
聲  請  人
即 債 務人  甲○○
代  理  人  陳慧錚律師
上列當事人聲請消費者債務清理事件，本院裁定如下：
    主  文
債務人甲○○自中華民國九十八年一月十四日十二時起開始更生
程序。
命司法事務官進行本件更生程序。
    理  由
一、按債務人不能清償債務或有不能清償之虞；且無擔保或無優
    先權之債務總額未逾新台幣1200萬元者，於法院裁定開始清
    算程序或宣告破產前，得向法院聲請更生；又法院開始更生
    程序之裁定，應載明其年、月、日、時，並即時發生效力，
    消費者債務清理條例第3 條、第42條第1 項、第45條第1 項
    分別定有明文。次按法院裁定開始更生或清算程序後，得命
    司法事務官進行更生或清算程序，必要時得選任律師、會計
    師或其他適當之自然人或法人一人為監督人或管理人，同條
    例第16條第1 項亦有明文。
二、債務人聲請意旨略以：債務人就其債務有不能清償之情事，
    曾於民國95年間以書面向最大債權金融機構花旗銀行請求依
    「中華民國銀行公會會員辦理消費金融案件無擔保債務協商
    機制」共同協商債務清償方案，嗣協商成立，約定自95年6
    月起分80期攤還，利率3.88％，每月應繳金額為新台幣（下
    同）11,506元；惟以債務人現職月薪約2 萬元，除有每月基
    本生活費需支應外，尚須扶養債務人之長子林奕辰（80年4
    月8 日生）、次子林宇航（83年10月11日生），故有不能清
    償債務之情事，致使債務人履行協商顯有重大困難，並於97
    年2 月毀諾，而此並非債務人主觀上惡意不履行協商，實係
    客觀上確有不可歸責於債務人之事由。又債務人無擔保或無
    優先權之債務總額未逾1,200 萬元，復未經法院裁定開始清
    算程序或宣告破產，爰向本院聲請更生等語。
三、經查債務人所主張之上開事實，業據其提出債權人清冊、財
    團法人金融聯合徵信中心當事人綜合信用報告、財政部台灣
    省南區國稅局95、96年度綜合所得稅各類所得資料清單暨財
    產歸屬資料清單及戶籍謄本等件為證，堪信屬實。次查，債
    務人於95及96年無各類所得資料，而其主張目前工作每月收
    入為2 萬元之事實，已據提出其提出員工職務證明書為證；
    又債務人及其子女名下復無土地、房屋或其他有變現價值之
    財產可資為清償之憑藉，另債務人名下雖有汽車1 部，惟該
    汽車廠牌為國瑞牌，且係1992年份出廠，該汽車自出廠迄今
    已逾10年，衡情，經折舊結果，所剩價值應為無幾。則以債
    務人現職月薪2 萬元，扣除協商金額後所餘金額8,494 元，
    依一般生活經驗法則，顯不足以維持債務人2 名子女之保護
    教養費用與債務人之基本生活，實難期待其履行協商條件，
    是聲請人主張其履行上開分期還款協議顯有重大困難，且係
    不可歸責聲請人等語，應屬可採。此外，本件又查無債務人
    有消費者債務清理條例第6 條第3 項、第8 條或第46條各款
    所定駁回更生聲請之事由存在，則債務人聲請更生，應屬有
    據，爰裁定如主文第1 項所示，並命司法事務官進行本件更
    生程序。
中    華    民    國    97    年    12    月    24    日
                        民事庭法官  李  麗  芳
正本係照原本作成。
本裁定不得抗告。
本件裁定公告日期為民國97年12月24日
中    華    民    國    97    年    12    月    24    日
                        法院書記官  滕  一  珍


司法院資訊處製作；財團法人民間司法改革基金會備份。
